臺灣臺南地方法院刑事判決　　　　　　　　　　　　　九十三年度訴字第六四三號
　　公　訴　人　臺灣臺南地方法院檢察署檢察官
　　被　　　告　甲○○
　　　　　　　　丙○○
右列被告因違反廢棄物清理法案件，經檢察官提起公訴（九十三年度偵字第四七九八
號），被告於本院審理時就被訴事實為有罪之陳述，經本院合議庭裁定行簡式審判程
序，本院判決如左：
    主      文
甲○○連續未依規定領有廢棄物清除、處理許可文件，從事廢棄物清除、處理，處有
期徒刑壹年肆月。緩刑參年。
丙○○連續未經主管機關許可，提供土地回填、堆置廢棄物，累犯，處有期徒刑壹年
陸月。
    事      實
一、丙○○前因賭博案件，經本院於民國（下同）八十九年三月二十三日以八十九年
    易字第四九五號判處有期徒刑六月確定，並於八十九年七月一日易科罰金執行完
    畢，竟仍不知悔改，自九十三年四月間某日起（公訴意旨誤為二月間），基於提
    供土地回填、堆置廢棄物之概括犯意，連續提供其所有坐落於臺南縣七股鄉○○
    段十四之二十八地號之土地，讓甲○○回填、堆置廢棄物，並以每車新臺幣（下
    同）五百元之代價，從中收取報酬。甲○○則明知其未領有廢棄物清除、處理之
    許可文件，竟仍基於清除、處理廢棄物之概括犯意，自九十三年四月間某日起至
    五月三日查獲時止，擅自向他人收取每車二千五百元之代價，連續三次將其所收
    取之廢沙發、廢木材、廢棉被、廢抱枕、廢雨傘、廢塑膠欄盆、廢衣服等一般廢
    棄物，駕車載運至丙○○所提供之上開土地清除、傾倒。嗣於九十三年五月三日
    中午十二時許，甲○○駕駛車牌號碼七九三－ＱＶ號自用大貨車，載運前開一般
    廢棄物前往上開地點清除、處理時，為環境保護警察隊隊員會同環保稽查人員當
    場查獲。
二、案經臺南縣警察局佳里分局報告臺灣臺南地方法院檢察署檢察官偵查起訴。
    理      由
一、訊據被告甲○○、丙○○二人就上開犯罪事實均坦承不諱，被告丙○○於偵查中
    供稱：「（是否提供七股鄉○○段十四之二八號土地供人傾倒廢棄物？）有。九
    十二年五月間開始提供人傾倒廢棄。打電話．．．0000000000手機，
    我再開門讓他們進來」，「（如何計費？）倒一車五百元」，「（今天何人來你
    土地上傾倒廢棄物？）只有甲○○來，他五月三日上午十一點五十分來。他已給
    我五百元費用」等語明確（見臺灣臺南地方法院檢察署九十三年度偵字第四七九
    八號偵查卷第七頁、第八頁），經核與被告甲○○於偵查中供述：「我是在九十
    三年五月三日中午十二點，我開七九三－ＱＶ貨車載運廢棄物到丙○○在七股鄉
    ○○段十四之二八地號土地上傾倒，倒一車給他五百元，我已經倒廢棄物三次了
    ，今天一次，前幾天一次，今年四月初一次」等語互核一致（見臺灣臺南地方法
    院檢察署九十三年度偵字第四七九八號偵查卷第七頁），足證被告丙○○係自九
    十三年四月間起，即提供被告甲○○傾倒廢棄物，至為顯明，此外，並有行政院
    環保署環境督察總隊南區環境督察大隊環境稽查工作紀錄一紙及現場照片六幀在
    卷足考。綜上各情相互酌參，被告二人之自白經核與事實相符，堪予採信，本件
    事證明確，渠等二人之前揭犯行，均洵堪認定。
二、核被告甲○○所為，係犯廢棄物清理法第四十六條第一項第四款之未依規定領有
    廢棄物清除、處理許可文件，從事廢棄物清除、處理罪；被告丙○○所為，係犯
    廢棄物清理法第四十六條第一項第三款之未經主管機關許可，提供土地回填、堆
    置廢棄物罪。被告甲○○先後數次未經規定領有廢棄物清除、處理許可文件，從
    事廢棄物清除、處理之犯行，時間緊接，觸犯構成要件相同之罪名，顯係基於概
    括犯意為之，為連續犯，應依刑法第五十六條連續犯之規定論以一罪，並加重其
    刑。又查被告丙○○前因賭博案件，經本院於八十九年三月二十三日以八十九年
    易字第四九五號判處有期徒刑六月確定，並於八十九年七月一日易科罰金執行完
    畢，有卷附臺灣高等法院被告全國前案紀錄表可按，其於五年內再犯本件有期徒
    刑以上之罪，為累犯，應依刑法第四十七條之規定，加重其刑，並遞加重之。爰
    審酌被告甲○○未依規定清除、處理廢棄物，危害環境衛生甚鉅，且危及民眾健
    康，殊屬不當；被告丙○○冒然提供土地讓他人回填、堆置廢棄物，欠缺法紀觀
    念，且在上開土地傾倒堆置廢棄物之期間不短，毫無環境衛生保護之體認，破壞
    當地環境衛生甚鉅，亦使附近居民飽受環境污染之苦，惟被告二人犯後均坦認犯
    行，顯見態度良好，尚知所悔悟等一切情狀，量處如主文所示之刑。末查被告甲
    ○○前未曾受有期徒刑以上刑之宣告，有臺灣高等法院被告全國前案紀錄表一件
    附卷可稽，因一時思慮未周，致罹此罪名，經此起訴審判，已足促其警惕，應無
    再犯之虞，本院認上開宣告之刑，以暫不執行為適當，爰併宣告被告甲○○緩刑
    三年，用啟自新。
據上論斷，應依刑事訴訟法第二百九十九條第一項前段、第二百七十三條之一第一項
，廢棄物清理法第四十六條第一項第三項、第四款，刑法第十一條前段、第五十六條
、第四十七條、第七十四條第一款，判決如主文。
本案經檢察官乙○○到庭執行職務
中      華      民      國    九十三      年    八    月    二十七      日
                                        臺灣臺南地方法院刑事第六庭
                                                法  官  黃翰義
右正本證明與原本無異。
如不服本判決，應於判決送達後十日內，向本院提出上訴狀。
                                                書記官  林憶梅
中      華      民      國    九十三      年    八    月    二十七      日
附錄本案論罪科刑法條全文：
廢棄物清理法第四十六條
有下列情形之一者，處一年以上五年以下有期徒刑，得併科新臺幣三百萬元以下罰金
：
一  任意棄置有害事業廢棄物。
二  事業負責人或相關人員未依本法規定之方式貯存、清除、處理或再利用廢棄物，
    污染環境。
三  未經主管機關許可，提供土地回填、堆置廢棄物。
四  未依第四十一條第一項規定領有廢棄物清除、處理許可文件，從事廢棄物貯存、
    清除、處理，或未依廢棄物清除、處理許可文件內容貯存、清除、處理廢棄物。
五  執行機關之人員委託未取得許可文件之業者，清除、處理一般廢棄物者；或明知
    受託人非法清除、處理而仍委託。
六  公民營廢棄物處理機構負責人或相關人員、或執行機關之人員未處理廢棄物，開
    具虛偽證明。
無許可文件，以經營廢棄物清除、處理為常業者，處三年以上十年以下有期徒刑，得
併科罰金新臺幣九百萬元以下罰金。
